【裁判字號】    98,聲簡再,6
【裁判日期】    980401
【裁判案由】    聲請再審
【裁判全文】
臺灣桃園地方法院刑事裁定             98年度聲簡再字第6號
被      告  乙○○
上列聲請人因竊盜案件，對於本院中華民國98年3月16日第一審
確定判決（97年度簡上字第666 號），聲請再審，本院裁定如下
：
    主  文
再審之聲請駁回。
    理  由
一、本件再審聲請意旨：詳如附件聲請再審狀所載。
二、先按有罪之判決確定後，有左列情形之一者，為受判決人之
    利益，得聲請再審︰1.原判決所憑之證物已證明其為偽造或
    變造者，2.原判決所憑之證言、鑑定或通譯已證明其為虛偽
    者，3.受有罪判決之人，已證明其係被誣告者，4.原判決所
    憑之通常法院或特別法院之裁判已經確定裁判變更者，5.參
    與原判決或前審判決或判決前所行調查之法官，或參與偵查
    或起訴之檢察官，因該案件犯職務上之罪已經證明者，或因
    該案件違法失職已受懲戒處分，足以影響原判決者，6.因發
    現確實之新證據，足認受有罪判決之人應受無罪、免訴、免
    刑或輕於原判決所認罪名之判決者；前項第1 款至第3 款及
    第5款 情形之證明，以經判決確定，或其刑事訴訟不能開始
    或續行非因證據不足者為限，得聲請再審，刑事訴訟法第
    420 條定有明文。次按不得上訴於第三審法院之案件，除前
    條規定外，其經第二審確定之有罪判決，如就足生影響於判
    決之重要證據漏未審酌者，亦得為受判決人之利益，聲請再
    審，刑事訴訟法第420 條、第421 條分別定有明文。而刑事
    訴訟法第420 條第1 項第6 款所謂發見確實之新證據，係指
    該證據於事實審法院判決前已經存在，為法院、當事人所不
    知，不及調查斟酌，至其後始行發見，且就證據本身形式上
    觀察，因不以絕對不須經過調查程序為條件，但必須顯然可
    認為足以動搖原有罪確定判決，而為受判決人無罪、免訴、
    免刑或輕於原判決所認罪名之判決者為限。此受理聲請再審
    之最後事實審法院，應就聲請再審理由之所謂「新證據」，
    是否具備事實審判決前已經存在，為法院、當事人所不知，
    事後方行發見之「嶄新性」，及顯然可認足以動搖原有罪確
    定判決，應為無罪、免訴、免刑或輕於原判決罪名之「顯然
    性」兩要件，加以審查，為判斷應否准予開始再審之準據(
    最高法院85年度台抗字第308 號裁定意旨參照）。申言之，
    刑事訴訟法第421 條所謂「就足生影響於判決之重要證據漏
    未審酌者」，其中之「漏未審酌」，即指該等證據須於事實
    審法院判決之前確已存在，而為法院、當事人所不知，致不
    及調查斟酌，至其後始行發見者而言，此外，尚須具有足以
    動搖原有罪確定判決，並有應為無罪、免訴、免刑或輕於原
    判決罪名之「顯然性」存在，始得准予再審。
三、經查，再審聲請人雖以證人黃景來、郎玉明、告訴人甲○之
    證言與事實不符，主張渠等證詞為虛偽之情，另原審並未依
    再審聲請人之請求採集車輛所留指紋及測謊，顯有重要證據
    漏未審酌之情，並舉存證信函、通聯記錄、桃園地區電話簿
    、甲○於本院97年度訴字第927號民事案件所提出書狀為證
    云云。惟再審聲請人並未提出證人黃景來、郎玉明、告訴人
    甲○有偽證或再審聲請人確係遭誣告，而經刑事判決確定或
    其刑事訴訟不能開始或續行非因證據不足等證明，核與刑事
    訴訟法第420條第2項規定之要件不符，另聲請人請求原審法
    院採集指紋、進行測謊，然本件案發時並未即時採集指紋，
    聲請人嗣後於偵、審中要求採集指紋，已無法據以證明本件
    犯罪事實，是縱依請求採集指紋，亦不足以動搖原有罪確定
    判決，又測謊之結果，只有在其他可資信賴之積極或消極證
    據存在之情形下，作為補強證據證明力參考之用，非可作為
    判斷事實之唯一及絕對之憑證，是證人黃景來、郎玉明及告
    訴人甲○之陳述是否可採乃事實審法院之權責，尚難據此認
    定有足以動搖原確定判決之重要證據存在。依前揭說明，其
    聲請再審之程序於法有違，應予裁定駁回。
據上論斷，應依刑事訴訟法第433條，裁定如主文。
中    華    民    國    98    年    4     月    1     日
                  刑事第五庭審判長  法  官  潘政宏
                                    法  官  陳彥宏
                                    法  官  江春瑩
以上正本證明與原本無異。
如不服本裁定，應於裁定送達後5 日內向本院提出抗告狀。
                                    書記官  羅婉榕
中    華    民    國    98    年    4     月    3     日


司法院資訊處製作；財團法人民間司法改革基金會備份。
